臺灣板橋地方法院刑事判決　　　　　　　96年度訴字第2083號
公　訴　人　臺灣板橋地方法院檢察署檢察官
被　　　告　甲○○
指定辯護人　本院公設辯護人乙○○
上列被告因違反槍砲彈藥刀械管制條例案件，經檢察官提起公訴
（九十六年度偵字第五九二八號），本院判決如下：
    主  文
甲○○未經許可，寄藏可發射子彈具殺傷力之改造手槍，累犯，
處有期徒刑壹年陸月，併科罰金新臺幣陸萬元，罰金如易服勞役
，以新臺幣壹仟元折算壹日；減為有期徒刑玖月，併科罰金新臺
幣萬元，罰金如易服勞役，以新臺幣壹仟元折算壹日。扣案之
仿ＢＥＲＥＴＴＡ廠８４型半自動手槍製造之槍枝換裝土造金屬
槍管、土造金屬槍機之改造手槍壹枝（槍枝管制編號00000
00000號，含彈匣壹個）沒收。
    事  實
一、甲○○曾因施用毒品案件，經本院以九十三年度簡字第四九
    四六號判決判處有期徒刑四月確定，甫於民國九十四年九月
    十七日執行完畢（構成累犯），明知未經許可，不得持有、
    寄藏具殺傷力可發射子彈之槍枝，而真實姓名年籍不詳綽號
    「阿雄」之成年男子所有之仿ＢＥＲＥＴＴＡ廠８４型半自
    動手槍換裝土造金屬槍管、土造金屬槍機之改造槍枝（槍枝
    管制編號0000000000號，含彈匣一個）具有殺傷
    力，不得持有、寄藏，竟於九十六年二月間某日在位於臺北
    縣土城市○○路二九巷一號一樓一○八室租屋代為保管，無
    故寄藏之，嗣於九十六年三月九日十六時許，為警在臺北縣
    新莊市○○街六十七號前查獲其持有第一級毒品海洛因、第
    二級毒品甲基安非他命等物（施用第一級、第二級毒品部分
    另行起訴），在偵查犯罪機關為察覺其寄藏具殺傷力槍枝前
    ，主動向警方坦承寄藏槍枝，並帶同警方至上開租屋處起出
    上開槍枝一枝（含彈匣一個）。
二、案經臺北縣政府警察局新莊分局報請臺灣板橋地方法院檢察
    署檢察官偵查起訴。
    理  由
一、本件卷內有關：(一)內政部警政署刑事警察局出具之九十六年
    三月二十六日刑鑑字第○九六○○三八七五四號函附槍彈鑑
    定書係為鑑定被告所寄藏之槍枝，依其所見所載之證明文書
    ，核其本質乃為被告以外之人於審判外之書面陳述，依刑事
    訴訟法第一五九條第一項之規定，不具證據能力。惟此一鑑
    定書乃由檢察官於偵查命鑑定而提出之鑑定報告書，依同條
    項後段係屬法律有特別規定之情形（刑事訴訟法第二百零六
    條），有證據能力。(二)卷內搜索扣押筆錄等文書，雖屬被告
    以外之人於審判外之陳述，惟該等文書並無顯有不可信之情
    況，屬公務員於搜索時所為之紀錄文書，符合刑事訴訟法第
    一百五十九條之四第一款之規定，有證據能力。(三)扣案改造
    手槍，並非供述證據，無傳聞法則之適用，與本案具有關聯
    性，且上開物證係經偵辦員警合法搜索取得，具有證據能力
    。
二、訊據被告甲○○對於持有上揭改造手槍犯行坦承不諱，扣案
    之改造手槍，係仿ＢＥＲＥＴＴＡ廠８４型半自動手槍製造
    之槍枝，換裝土造金屬槍管、土造金屬槍機而成之改造槍枝
    （槍枝管制編號0000000000號，含彈匣一個），
    送鑑時其撞針無法正常運作，經拆解檢視，撞針遭瞬間膠沾
    附，經清潔後，機械性能良好，可擊發適用子彈，認具殺傷
    力，有內政部警政署刑事警察局出具之九十六年三月二十六
    日刑鑑字第○九六○○三八七五四號槍彈鑑定書、照片足資
    佐證。被告之自白與事實相符，本件事證明確，犯行堪以認
    定，應依法論科。
三、被告甲○○寄藏上開扣案具有殺傷力之改造手槍，核其所為
    ，係犯槍砲彈藥刀械管制條例第八條第四項之未經許可寄藏
    改造槍枝罪。槍砲彈藥刀械管制條例係將「持有」與「寄藏
    」為分別之處罰規定，則單純之「持有」，固不包括「寄藏
    」，但「寄藏」之受人委託代為保管，其保管之本身所為之
    「持有」，既係「寄藏」之當然結果，法律上自宜僅就「寄
    藏」行為為包括之評價，不應另就「持有」予以論罪（最高
    法院七十四年台上字第三四○○號判例可資參照）。被告曾
    因施用毒品案件，經本院以九十三年度簡字第四九四六號判
    決判處有期徒刑四月確定，甫於九十四年九月十七日執行完
    畢，有臺灣高等法院被告前案紀錄表可參，其受有期徒刑執
    行完畢後五年內故意再犯本件有期徒刑以上之罪，為累犯，
    依刑法第四十七條第一項規定加重其刑。又槍砲彈藥刀械管
    制條例第十八條第一項規定：「犯本條例之罪自首，並報繳
    其持有之全部槍砲、彈藥、刀械者，減輕或免除其刑；其已
    移轉持有而據實供述全部槍砲、彈藥、刀械之來源或去向，
    因而查獲者，亦同。」，被告於偵查犯罪機關察覺其寄藏槍
    枝犯行前自首犯行，且帶同警方起出槍枝，有卷附之警詢筆
    錄、搜索扣押筆錄可按，符合上開自首規定，減輕其刑，依
    法先加重後減輕。爰審酌被告明知槍枝屬高度危險之物品，
    其所持有、寄藏槍枝可於瞬間造成人生命、身體之傷害，影
    響所及，非僅危及他人之生命安全，並對社會治安之維護造
    成嚴重損害，惡性非輕，惟考量其犯後已知坦承犯行，態度
    良好，未有證據足認被告持上揭槍枝犯案等一切情狀，量處
    如主文所示之刑，並就罰金部分依刑法第四十二條第三項諭
    知易服勞役之折算標準，以資懲儆。被告犯行在九十六年四
    月二十四日前，所犯之罪經減輕其刑後，未逾有期徒刑一年
    六月，依中華民國九十六年罪犯減刑條例條例第二條第一項
    第三款規定減輕其刑至二分之一。末查，扣案改造槍枝（槍
    枝管制編號：0000000000號）一枝，為違禁物，
    不問屬於犯人與否，應依刑法第三十八條第一項第一款規定
    宣告沒收。
據上論斷，應依刑事訴訟法第二百九十九條第一項前段，槍砲彈
藥刀械管制條例第八條第四項、第十八條第一項，刑法第十一條
前段、第四十七條第一項、第四十二條第三項、第三十八條第一
項第一款，中華民國九十六年罪犯減刑條例第二條第一項第三款
、第七條，判決如主文。
本案經檢察官張瑞娟到庭執行職務。
中　　華　　民　　國　　96　　年　　10　　月　　18　　日
                  刑事第九庭審判長法　官  潘翠雪
                                  法  官  王士珮
                                  法  官  絲鈺雲
以上正本證明與原本無異
如不服本判決應於送達後10日內向本院提出上訴狀
                                  書記官  蔡美如
中　　華　　民　　國　　96　　年　　10　　月　　19　　日
附錄本案論罪科刑法條全文：
槍砲彈藥刀械管制條例第八條
未經許可，製造、販賣或運輸鋼筆槍、瓦斯槍、麻醉槍、獵槍、
空氣槍或第四條第一項第一款所定其他可發射金屬或子彈具有殺
傷力之各式槍砲者，處無期徒刑或五年以上有期徒刑，併科新臺
幣一千萬元以下罰金。
未經許可，轉讓、出租或出借前項所列槍枝者，處五年以上有期
徒刑，併科新臺幣一千萬元以下罰金。
意圖供自己或他人犯罪之用，而犯前二項之罪者，處無期徒刑或
七年以上有期徒刑，併科新臺幣一千萬元以下罰金。
未經許可，持有、寄藏或意圖販賣而陳列第一項所列槍枝者，處
三年以上十年以下有期徒刑，併科新臺幣七百萬元以下罰金。
第一項至第三項之未遂犯罰之。
